【裁判字號】    95,訴,442
【裁判日期】    950728
【裁判案由】    違反毒品危害防制條例
【裁判全文】
臺灣新竹地方法院刑事判決               95年度訴字第442號
公  訴  人  臺灣新竹地方法院檢察署檢察官
被      告  乙○○
指定辯護人  本院公設辯護人甲○○
上列被告因違反毒品危害防制條例案件，檢察官提起公訴（95年
度毒偵字第691號）後，聲請改依協商程序而為判決，本院判決
如下：
    主  文
乙○○施用第一級毒品，累犯，處有期徒刑壹年。扣案之第一級
毒品海洛因壹包（毛重零點貳伍公克）及含有第一級毒品海洛因
之殘渣袋伍只，均沒收銷燬之。又施用第二級毒品，累犯，處有
期徒刑玖月。應執行有期徒刑壹年柒月，扣案之第一級毒品海洛
因壹包（毛重零點貳伍公克）及含有第一級毒品海洛因之殘渣袋
伍只，均沒收銷燬之。
    事實及理由
一、犯罪事實：乙○○於民國88年間，曾因施用第二級毒品安非
    他命案件，經觀察、勒戒後，認有繼續施用毒品之傾向，經
    本院以88年度毒聲字第508號裁定令入戒治處所施以強制戒
    治1年，嗣屆滿3月後因執行成效經評定為合格，即由本院以
    88年度毒聲字第1612號裁定停止戒治，所餘戒治期間付保護
    管束，惟乙○○於保護管束期間內復施用第一級毒品海洛因
    及第二級毒品安非他命案件，而違反保護管束情節重大，復
    依本院88年度毒聲字第2378號裁定繼續執行強制戒治，迄90
    年5月19日期滿，並由臺灣新竹地方法院檢察署檢察官於90
    年5月31日，以90年度戒毒偵字第110號不起訴處分確定。又
    於90年間，因施用毒品案件，經本院裁定送觀察、勒戒後，
    認有繼續施用毒品之傾向，再經本院裁定令入戒治所施以強
    制戒治1年，嗣屆滿3月後因執行成效經評定為合格，即由本
    院裁定於91年9月4日停止戒治出所，所餘戒治期間付保護管
    束，惟於保護管束期間內再犯施用第一級毒品海洛因及第二
    級毒品安非他命案件，違反保護管束情節重大，復依本院裁
    定，繼續執行強制戒治，迄92年5月3日期滿，該次施用毒品
    犯行，另經本院於91年3月1日以90年度訴字第409號判決應
    執行有期徒刑1年4月確定，於93年7月13日因縮短刑期假釋
    出監，於93年8月5日執行完畢。詎乙○○竟不知悔改，於上
    開強制戒治執行完畢後5年內，分別基於施用第一級毒品海
    洛因及第二級毒品安非他命之犯意，於95年3月31日下午1時
    許，在其位於新竹縣竹北市○○里○○○街33巷5號之住處
    ，將第一級毒品海洛因加入香菸中吸食1次；於95年3月29日
    下午某時，在其上揭住處內，將第二級毒品安非他命放入玻
    璃球內，自下以打火機燒烤成煙，而施用1次。嗣為警於95
    年4月1日上午10時20分許，在其友人林美嬌位於新竹縣竹北
    市○○○○街98巷17號2樓之住處持票搜索查獲，並扣得第一
    級毒品海洛因1包毛重0.25公克、殘渣袋5只、注射針筒6支
    、安非他命吸食器2個，而查悉上情。
二、證據：
  (一)被告乙○○於本院訊問中之自白。
  (二)偵查卷附新竹市警察局刑警大隊偵三隊毒品案件尿液送驗受
    檢人真實姓名代號對照表、臺灣檢驗科技股份有限公司95年
    4月17日濫用藥物尿液檢體檢驗報告各1件。
  (三)現場查獲照片9張。
三、本件經檢察官與被告於審判外達成協商之合意且被告已認罪
    ，其合意內容為：被告願受科刑範圍為(一)施用第一級毒品罪
    部分，願受有期徒刑1年，扣案之第一級毒品海洛因1包（毛
    重0.25公克）及含有第一級毒品海洛因之殘渣袋5只，均沒
    收銷燬之宣告；(二)施用第二級毒品罪部分，願受有期徒刑9
    月之宣告；(三)應執行有期徒刑1年7月，扣案之第一級毒品海
    洛因1包（毛重0.25公克）及含有第一級毒品海洛因之殘渣
    袋5 只，均沒收銷燬之宣告。經查，上開協商合意並無刑事
    訴訟法第455條之4第1項所列情形之一，檢察官聲請改依協
    商程序而為判決，本院爰不經言詞辯論，於協商合意範圍內
    為協商判決，合予敘明。
四、應適用之法條：刑事訴訟法第455條之4第2項、第455條之8
    ，毒品危害防制條例第23條第2項、第10條第1項、第18條第
    1項前段，刑法第11條、第2條第1項、修正前第47條、修正
    前第51條第5款，判決如主文。
五、公訴人於本院95年7月21日當庭更正原起訴書所載被告施用
    第一級毒品及第二級毒品之犯罪時間、地點如同犯罪事實項
    下所載，並此敘明。
六、另警於95年4月1日上午10時20分許，在被告友人林美嬌位於
    新竹縣竹北市○○○○街98巷17號2樓之住處持票搜索查獲所
    扣得注射針筒6支、安非他命吸食器2個，並非違禁物，被告
    否認為其所有，亦否認係供其施用毒品所用，亦無其他證據
    可資認定，是依法不得宣告沒收，附此敘明。
七、本判決除有刑事訴訟法第455條之4第1項第1款、第2款、第4
    款、第6款、第7款所定情形之一，或違反同條第2項規定者
    外，檢察官與被告均不得上訴。
八、如有前項得上訴之情形，得自收受判決送達之日起10日內，
    向本院提出上訴書狀，上訴於第二審法院。
中    華    民    國    95    年    7     月    28    日
                  刑事第二庭    法  官  方鴻愷
以上正本證明與原本無異。
中    華    民    國    95    年    7     月    28    日
                                書記官  吳美雲
附錄本案論罪科刑法條全文：
毒品危害防制條例第10條
施用第一級毒品者，處6月以上5年以下有期徒刑。
施用第二級毒品者，處3年以下有期徒刑。


司法院資訊處製作；財團法人民間司法改革基金會備份。
